臺灣彰化地方法院北斗簡易庭民事判決
111年度斗簡字第107號
原      告  徐○頡    （真實姓名年籍詳卷） 
法定代理人  鄭○蓁    （真實姓名年籍詳卷）  
兼上  一人
訴訟代理人  徐○年    （真實姓名年籍詳卷）  
被      告  陳萱玥  
上列當事人間請求損害賠償事件，本院於民國111年7月12日言詞
辯論終結，判決如下：
    主  文
被告應給付原告新臺幣伍萬零玖佰伍拾元。
原告其餘之訴駁回。 
訴訟費用新臺幣壹仟陸佰陸拾元由被告負擔其中新臺幣伍佰肆拾
柒元，餘由原告負擔。
本判決第一項得假執行；但被告如以新臺幣伍萬零玖佰伍拾元為
原告預供擔保後，得免為假執行。
    事實及理由
一、按「行政機關及司法機關所製作必須公開之文書，除前項第
    三款或其他法律特別規定之情形外，亦不得揭露足以識別前
    項兒童及少年身分之資訊」、「本法所稱兒童及少年，指未
    滿十八歲之人」，兒童及少年福利與權益保障法第69條第2
    項、第2條前段定有明文。又原告徐○頡為兒童，依上開規定
    ，應不公開被告徐○頡及其法定代理人徐○年、鄭○蓁之身分
    資訊為妥當，先予敘明。 
二、原告主張：被告係址設彰化縣彰化市幼兒園之帶班教師，明
    知其當時所帶班上（大班）之未滿12歲兒童即原告有情緒不
    穩及語言發展遲緩之情況，於民國109年2月21日15時許帶班
    時，見原告午睡後未將棉被收好，並有哭鬧之情，為管教原
    告，其預見以教學用紙捲往原告幼嫩臉頰彈打，可能造成原
    告臉頰受傷，仍基於縱致原告受傷亦不違背其本意之傷害不
    確定故意，持教學用之紙捲（長度約48.5公分）朝原告之右
    側臉頰彈打1下，致原告受有臉部（右臉頰）鈍傷之傷害，
    爰依侵權行為之法律關係，請求被告應賠償醫療費用新臺幣
    (下同)4,730元、精神慰撫金150,000元等語。並聲明：被告
    應給付原告154,730元。
三、被告則以：醫藥費伊僅願賠償950元，而精神慰撫金太高。
    另事情的發生原告一定會有驚嚇，但這件事情伊很積極想跟
    對方坐下來談，一直沒有機會，刑事法庭要求渠等開調解，
    但伊沒有機會得到對方諒解，伊也受到很大精神壓力，伊在
    刑事判決後，要求這麼大金額慰撫金，是要毀滅伊人生嗎？
    本件是109年2月21日發生的事情，原告是109 年7 月底畢業
    ，沒有轉班，還是由伊當帶班老師，所以從本件發生一直到
    原告畢業，都是帶班，一樣教學。因為原告父親在新竹上班
    ，有點偽單親的狀況，原告並不是懼怕被告，原告要畢業時
    主動拉媽媽的手在跟伊拍照，這樣是懼怕伊嗎？刑事案件的
    壓力已經夠大了，還要求伊慰撫金。伊原意不是要打原告，
    是因為原告情緒失控，伊希望原告安靜下來，伊才會用這個
    方式，希望原告安靜下來，因為原告動手拉伊，瞬間反彈等
    語。並聲明：原告之訴駁回。
四、得心證之理由：
  ㈠原告主張被告於前揭時、地對其為傷害行為，造成原告受有
    上開傷害等情，經本院刑事庭調查證據審認結果，認定被告
    確有上開犯行，以110年度訴字第48號刑事判決判處被告成
    年人故意對兒童犯傷害罪，處拘役50日，嗣檢察官及被告不
    服均提起上訴，經臺灣高等法院臺中分院以110年度上訴字
    第1111號刑事判決為原判決撤銷，並改判被告成年人故意對
    兒童犯傷害罪，處拘役50日等事實，此有本院110年度訴字
    第48號、臺灣高等法院臺中分院110年度上訴字第1111號刑
    事判決在卷可稽，被告對此亦無意見，應可堪信原告上開主
    張為真實。
  ㈡按因故意或過失，不法侵害他人之權利者，負損害賠償責任
    ；不法侵害他人之身體或健康者，對於被害人因此喪失或減
    少勞動能力或增加生活上之需要時，應負損害賠償責任；又
    不法侵害他人之身體、健康、名譽、自由、信用、隱私、貞
    操，或不法侵害其他人格法益而情節重大者，被害人雖非財
    產上之損害，亦得請求賠償相當之金額。民法第184條第1項
    前段、第193條第1項、第195條第1項前段分別定有明文。查
    本件被告既故意不法於前揭時、地對原告傷害成傷，核屬故
    意不法侵害原告身體及健康之行為，則原告所受損害與被告
    之故意侵權行為間，自有因果關係，從而原告依前開規定，
    請求被告負損害賠償責任，於法自屬有據。茲就原告請求被
    告賠償之項目、金額有無理由，分述如下：
  ⒈醫療費用部分：
  ①原告於109年2月21日因上開傷勢前往彰化基督教醫院急診並
    支出950元醫療費用，並提出醫療收據為證，且被告對此表
    示願賠償該950元醫療費用，是原告就此部分之請求，為有
    理由，應予准許。
  ②原告主張因本件事故而自109年3月2日起至109年10月19日止
    前往彰化基督教醫院門診並支出3,780元醫療費用，並提出
    醫療收據為證，然審之原告於上開期間就診之科別為耳鼻喉
    暨頭頸部及精神科，且所患為急性壓力反應、邊緣性智能、
    語言發展遲緩、專注力不足過動症等，是原告罹患上開病症
    是否與原告主張被告於109年2月21日之傷害行為有關，已有
    疑問。況原告罹患上開病症之原因多端，是否僅係被告行為
    所致，亦非無疑。原告就此未進一步舉證以實其說，自無從
    為有利原告之認定，是原告請求被告賠償其上開就診之醫療
    費用3,780元，不應准許。
  ⒉精神慰撫金：
　  核諸本件被告對原告既有上開不法侵害原告身體、健康之傷
    害行為，足使原告精神上受有相當痛苦，是原告請求被告賠
    償其非財產上之損害，合於上開民法規定，即非無據。經查
    原告僅為兒童；另被告之學歷為大學畢業，現無業，名下無
    財產，此有兩造陳明在卷，本院審酌兩造之身分、經濟狀況
    、上開刑事案件發生之原因、原告所受傷害之程度、精神痛
    苦等一切情狀後，認原告請求被告賠償之精神慰撫金，以50
    ,000元為適當，原告逾此數額之請求，尚屬過高，不應准許
    。
  ㈢從而，被告因故意不法侵害原告之身體、健康，原告得請求
    被告賠償之金額為50,950元。
五、綜上所述，原告依侵權行為之法律關係，請求被告給付50,9
    50元，為有理由，應予准許，逾此範圍之請求，即屬無據，
    應予駁回。
六、本判決原告勝訴部分，係適用民事訴訟法第427條第1項簡易
    訴訟程序所為被告敗訴之判決，依同法第389條第1項第3款
    規定，應依職權宣告假執行。並依同法第392條第2項規定，
    依職權宣告被告如預供相當之擔保，得免為假執行。
七、本件事證已臻明確，兩造其餘之攻擊防禦方法及所提證據，
    於判決結果不生影響，爰不一一論述。　　
八、訴訟費用負擔之依據：民事訴訟法第79條。本件第一審訴訟
    費用為原告繳納之第一審裁判費1,660元，本院依兩造之勝
    敗比例酌定訴訟費用負擔，爰判決如主文第3項所示。
中　　華　　民　　國　　111 　年　　8 　　月　　2 　　日
                  臺灣彰化地方法院北斗簡易庭
                          法  官  楊鑫忠　
以上正本係照原本作成。
如對本判決不服提起上訴，應於送達後20日內，向本院提出上訴
狀並表明上訴理由(須按對造人數附繕本) 。
中　　華　　民　　國　　111 　年　　8 　　月　　2 　　日
                          書記官  張清秀